【裁判字號】    98,交聲,950
【裁判日期】    981215
【裁判案由】    違反道路交通管理處罰條例聲明異議
【裁判全文】
臺灣桃園地方法院交通事件裁定         98年度交聲字第950號
原處分機關  交通部公路總局新竹區監理所中壢監理站
異  議  人
即受處分人  甲○○
上列受處分人因違反道路交通管理處罰條例案件，對於原處分機
關中華民國98年03月11日所為之處分（原處分案號：壢監裁罰字
第裁53-DB0000000號）聲明異議，本院裁定如下：
    主  文
異議駁回。
    理  由
一、原處分意旨略以：異議人即受處分人甲○○（下稱異議人）
    於民國98年1 月7 日晚上11時33分許，駕駛車牌號碼5028-N
    S 號自小客車，行經桃園縣平鎮市台66往東17.1公里處，經
    警測得其車速為時速150 公里，已超過該處限速90公里之規
    定，為警依法舉發，並填製桃警局交字第DB0000000 號舉發
    違反道路交通管理事件通知單，嗣經異議人到案陳述不服舉
    發，原處分機關認無理由，即於98年3 月11日以壢監裁字第
    裁53-DB0000000號違反道路交通管理事件裁決書，依道路交
    通管理處罰條例第43條第1 項第2 款、第4 項、第24條第1
    項第3 款、第63條第1 項第3 款及對照裁罰基準表（期限內
    到案：98年2 月12日前即到案陳述）之規定，等規定裁處異
    議人罰鍰新臺幣（下同）8,000 元、吊扣汽車牌照3 個月，
    並施以道路交通安全講習及記違規點數3 點等語。
二、聲明異議意旨略以：伊固不否認於上揭時間駕車行經上開地
    點，惟伊以為依道路交通管理處罰條例第7 條之2 第3 項，
    採用固定或非固定科學儀器取得證據資料證明者，於一般道
    路須至少於100 公尺，於高速公路、快速公路須至少於300
    公尺前明顯標示之，伊認為舉發機關設置科學儀器採證，未
    能依上開條文之「至少須於300 公尺前明顯標示之」，明顯
    係違法取證，且伊至上揭地點親自拍照，發現現場與桃園縣
    政府警察局平鎮分局事後所附採證照片並不相符，警方顯然
    係至反向車道拍攝照片，捏造不實照片云云，爰依法聲明異
    議。
三、按行車速度，依速限標誌或標線之規定，無速限標誌或標線
    者，行車時速不得超過50公里。但在未劃設車道線、行車分
    向線或分向限制線之道路，或設有快慢車道分隔線之慢車道
    ，時速不得超過40公里，道路交通安全規則第93條第1 項第
    1 款定有明文。次按對於行車速度超過規定之最高速限或低
    於規定之最低速限之違規行為，採用固定或非固定式科學儀
    器取得證據資料證明者，於一般道路須至少於100 公尺，於
    高速公路、快速公路須至少於300 公尺前，明顯標示之，道
    路交通管理處罰條例第7 條之2 第3 項亦有明文。復按汽車
    駕駛人，駕駛汽車行車速度，超過規定之最高時速60公里以
    上者，處6,000 元以上24,000元以下罰鍰，並當場禁止其駕
    駛；汽車駕駛人有第1 項第2 款行為者，並吊扣該汽車牌照
    3 個月；汽車駕駛人違反第1 項規定者，應接受道路交通安
    全講習；汽車駕駛人有第43條情形者，記違規點數3 點，道
    路交通管理處罰條例第43條第1 項第2 款、第3 項前段、第
    4 項前段及第63條第1 項第3 款復各有明文。
四、異議人固不否認於上揭時間行經上開地點，然異議人認原舉
    發機關未於雷達超速儀器前方300 公尺處設立明顯警告標示
    牌，係違法取證，惟按汽車駕駛人行車速度超過規定之最高
    速限或低於規定之最低速限之違規行為，採用固定或非固定
    式科學儀器取得證據資料證明者，於一般道路須至少於100
    公尺，於高速公路、快速公路須至少於300 公尺前，明顯標
    示之，道路交通管理處罰條例第7 條之2 第3 項定有明文。
    又按道路交通管理處罰條例第7 條之2 規定之立法意旨，測
    速警示標誌之設置係為預促駕駛人注意減速，避免因速限或
    警示標誌距離舉發地點過短，使駕駛人反應不及而無從依速
    限行駛所而設，以期駕駛人在避免受罰之心理下，達到依行
    車速限駕駛進而維護行車安全之最大效益，況道路交通管理
    處罰條例之規定，係基於社會大眾用路安全及避免發生事故
    等目的而訂定，駕駛人駕駛車輛即應遵守各該規定以保障自
    身及他人交通安全，是警告標示之設置，其作用僅在事前再
    次提醒駕駛人注意行車速限，尚非謂如有違反，駕駛人超速
    行駛之違規行為即應不罰，故若有超速行駛之違規行為仍應
    受罰。故異議人超速之違規行為，尚不因為設有警告標示設
    置之缺漏，而得主張不罰，異議人所辯顯無理由。
五、綜上所述，異議人確有於上揭時地，駕駛系爭車輛行駛於上
    開地點，行車速度超過規定之最高速限60公里以上、未滿80
    公里之違規行為，原處分機關依道路交通管理處罰條例第43
    條第1 項第2 款、第4 項、第63條第1 項第3 款及違反道路
    交通管理事件統一裁罰基準及處理細則第41條、第43條、第
    44條、第67條規定，裁處異議人罰緩8,000 元，吊扣汽車牌
    照3 個月，並記違規點數3 點，尚無違誤。異議人猶執前詞
    指摘原處分不當，為無理由，自應將其異議駁回。
據上論斷，應依道路交通案件處理辦法第19條，裁定如主文。
中    華    民    國    98    年    12    月    15    日
            臺灣桃園地方法院交通法庭
                              法  官   柯姿佐
以上正本證明與原本無異。
如不服本裁定，應於裁定送達後5 日內向本院提出抗告狀。
                              書記官   王明玉
中    華    民    國    98    年    12    月    16    日


司法院資訊處製作；財團法人民間司法改革基金會備份。
